【裁判字號】    99,交易,1
【裁判日期】    990317
【裁判案由】    公共危險
【裁判全文】
臺灣屏東地方法院刑事判決               99年度交易字第1號
公  訴  人  臺灣屏東地方法院檢察署檢察官
被      告  甲○○
上列被告因公共危險案件，經檢察官提起公訴（98年度偵字第41
28號）本院判決如下：
    主  文
甲○○服用酒類，不能安全駕駛動力交通工具而駕駛，處拘役伍
拾日，如易科罰金，以銀元佰元即新臺幣玖佰元折算壹日，減
為拘役貳拾伍日，如易科罰金，以銀元佰元即新臺幣玖佰元折
算壹日。
    事  實
一、甲○○於民國95年5 月30日下午某時，在位於屏東縣內埔鄉
    ○○村○○路47號之住處飲酒，其明知酒精已影響其控制力
    及注意力，顯已不能安全駕駛動力交通工具，竟仍酒後駕駛
    車牌號碼M6A-179 號重型機車，自其住處外出，嗣於同日19
    時40分許，甲○○酒後駕駛上開機車途經設在屏東縣瑪家鄉
    三和村編號為長水高幹64號電桿前，因不勝酒力而摔倒，甲
    ○○經送醫抽血檢驗，其血液內之酒精濃度為每百毫升371
    毫克（換算為呼氣後之酒精濃度為每公升1.855 毫克）而為
    警查獲。
二、案經屏東縣政府警察局內埔分局報請臺灣屏東地方法院檢察
    署檢察官提起公訴。
    理  由
一、按傳聞法則之重要理論依據，在於傳聞證據未經當事人之反
    對詰問予以核實，乃予排斥，惟若當事人已放棄對原供述人
    之反對詰問權，於法院審判時表明同意該等傳聞證據可作為
    證據，基於證據資料愈豐富，愈有助於真實發現之理念，並
    貫徹刑事訴訟法修法加重當事人進行主義之精神，確認當事
    人對於證據能力有處分權之制度，傳聞證據經當事人同意作
    為證據，法院認為適當者，亦得為證據。本件當事人已表示
    對於全案卷證所存證據（含供述及非供述證據）均同意有證
    據能力，本院復斟酌該等證據並非非法取得，亦無證明力明
    顯過低之情形，以之作為證據，應屬適當，是依刑法訴訟法
    第159 條之5 第1 項規定，應認該等證據均得採為證據。
二、訊據被告甲○○固坦承其於上揭時地受傷送醫之事實，惟矢
    口否認有為酒後駕車之犯行，辯稱：伊忘記當天如何受傷，
    好像是牽車摔倒，應該不是騎車摔倒云云。經查：
  (一)被告於95年5 月30日，在屏東市國仁醫院，經抽血檢驗，其
    血液內之酒精濃度為每百毫升371 毫克（換算為呼氣後之酒
    精濃度為每公升1.855 毫克）等情，有國仁醫院藥物濃度報
    告單在卷足憑，堪認被告於當日確曾飲酒。
  (二)又證人即到場處理警員乙○○於本院審理時結證稱：當天晚
    上有受理報案，伊到現場有1 台機車，被告人已不在現場，
    據現場民眾說人已經搭救護車到醫院，伊就在現場照相測量
    ，車禍現場地面有新的刮痕，有機車碎片散落在現場，現場
    狀況是機車自摔，車體右側破損，應該是自行滑倒在路邊，
    不太可能是牽車摔倒的跡象，牽車摔倒不會留下刮地痕，也
    不會有機車碎片，當時以伊的經驗判斷，認為被告應該是有
    酒駕才會騎車不穩自摔，伊才傳真到國仁醫院請他們抽血，
    國仁醫院依照伊的申請書才抽血，以常理判斷，如果是牽車
    摔倒，傷勢不會這麼嚴重，被告有轉院到高醫等語（見本院
    卷第22頁），又被告於95年5 月30日經送醫時，受有顱內受
    傷及硬腦膜下出血等傷勢，並轉送高雄醫學院附設醫院等情
    ，有國仁醫院急診病歷可稽（見偵卷第8 頁以下），被告亦
    供承其確係經送往高雄醫學院附設醫院救治等語，以被告所
    駕機車在現場留有刮地痕、機車碎片，及被告所受傷勢非輕
    等情衡之，自堪認被告係駕駛機車摔倒而受傷。
  (三)按不能安全駕駛之認定標準，依一般人呼氣酒精成分達每公
    升0.55毫克以上者，肇事率為一般正常人之10倍，即已達不
    能安全駕駛，被告經送醫抽血檢驗，其血液內之酒精濃度為
    每百毫升371 毫克（換算為呼氣後之酒精濃度為每公升1.85
    5 毫克），且因而駕車肇事受傷，是其呼氣酒精成分業已遠
    逾標準值並肇事，顯見被告已達不能安全駕駛動力交通工具
    之程度。
三、按被告甲○○行為後，刑法第185 條之3 業經修正，並於97
    年1 月4 日生效，修正後刑法第185 條之3 將該罪之罰金刑
    提高，依刑法第2 條第1 項之規定，比較新、舊法結果，應
    適用較有利於被告之修正前刑法第185 條之3 之規定，是核
    被告所為，係犯修正前刑法第185 條之3 之服用酒類，不能
    安全駕駛動力交通工具而駕駛罪，合予敘明。爰審酌被告明
    知酒精成分對人之意識能力具有不良影響，酒後駕車對一般
    往來之公眾及駕駛人自身皆具有高度危險性，既漠視自己安
    危，尤枉顧公眾安全，幸未造成他人傷亡，且其因本件犯行
    受傷嚴重，又被告酒醉程度非輕，其血液內之酒精濃度為每
    百毫升371 毫克（換算為呼氣後之酒精濃度為每公升1.855
    毫克），及其犯罪之動機、目的、手段等一切情狀，量處如
    主文所示之刑，再被告之犯罪時間在96年4 月24日以前，且
    合於減刑條件，應予以減刑二分之一，此外，被告行為後，
    刑法第41條業經修正，罰金罰鍰提高標準條例第2 條亦經刪
    除，修正前刑法第41條第1 項前段及刪除前罰金罰鍰提高標
    準條例第2 條之規定較有利於被告，依刑法第2 條第1 項之
    規定，比較新、舊法結果，應適用較有利於被告之行為時法
    律即修正前刑法第41條第1 項前段及刪除前罰金罰鍰提高標
    準條例第2 條之規定，諭知易科罰金之折算標準，以資懲儆
    。
據上論斷，應依刑事訴訟法第299 條第1 項前段，刑法第2 條第
1 項前段第41條第1 前段，修正前刑法第185 條之3 、第41條第
1 項前段，罰金罰鍰提高標準條例第1 條前段，修正前罰金罰鍰
提高標準條例第2 條，中華民國96年罪犯減刑條例第2 條第1 項
第3 款、第7 條判決如主文。
本案經檢察官任亭到庭執行職務。
中    華    民    國    99    年    3     月    17    日
                    交通法庭    法  官  林家聖
以上正本證明與原本無異。
如不服本判決應於收受判決後10日內向本院提出上訴書狀，並應
敘述具體理由；其未敘述上訴理由者，應於上訴期間屆滿後20日
內向本院補提理由書（均須按他造當事人之人數附繕本）「切勿
逕送上級法院」。
中    華    民    國    99    年    3     月    17    日
                                書記官  邱郁芸
附錄本判決論罪科刑法條全文：
修正前刑法第185條之3
服用毒品、麻醉藥品、酒類或其他相類之物，不能安全駕駛動力
交通工具而駕駛者，處1 年以下有期徒刑、拘役或科或併科3 萬
元以下罰金。

司法院資訊處製作；財團法人民間司法改革基金會備份。
